# 国际财务报告诠释委员会--诠释第 2323 号

提问人：jiuzhou010 时间：2020-02-20 08:05:31
陈老师，国内的准则有像“国际财务报告诠释委员会-诠释第 23 号-所得税处理之不确定性”这种解释么？

回答人：chenyiwei
企业会计准则体系下暂时没有对应于IFRIC 23的规定。但IFRIC 23和企业会计准则的现有规定和原则并不矛盾，必要时可以参考。